# 期货业务手续费

提问人：lxfh1124 时间：2019-10-30 06:30:24
请教各位专家：套期会计应用指南 2018 中，未提及套期业务过程中的手续费，请问各位专家，这部分手续费如何核算？是计入投资收益科目吗？

回答人：chenyiwei
由于期货一般是以公允价值计量且其变动计入损益的金融资产或金融负债，虽然作为套期工具，但初始计量金额仍不包含交易费用，建议计入投资收益处理。